臺灣雲林地方法院刑事裁定
111年度聲字第444號
聲  請  人  臺灣雲林地方檢察署檢察官
被      告  吳振華



上列聲請人因對受刑人數罪併罰有二裁判以上，聲請定其應執行
之刑(111年度執字第842號)，本院裁定如下：
    主  文
吳振華所犯如附表所示之罪刑，應執行有期徒刑陸年參月。
    理  由
一、聲請意旨略以：受刑人吳振華因犯如附表所示偽證等數罪，
    先後經判決確定如附表所示之刑，符合數罪併罰之要件，應
    依刑法第53條、第51條第5款之規定，定其應執行之刑，爰
    依刑事訴訟法第477條第1項規定聲請裁定等語。
二、按裁判確定前犯數罪者，併合處罰之；數罪併罰，有二裁判
    以上者，依刑法第51條之規定，定其應執行之刑；數罪併罰
    ，分別宣告其罪之刑，如宣告多數有期徒刑者，於各刑中之
    最長期以上，各刑合併之刑期以下，定其刑期，但不得逾30
    年；依刑法第53條及第54條應依刑法第51條第5款至第7款之
    規定，定其應執行刑者，由該案犯罪事實最後判決之法院之
    檢察官，聲請該法院裁定之，刑法第50條第1項前段、第53
    條、第51條第5款及刑事訴訟法第477條第1項，分別定有明
    文。　
三、經查：本件受刑人所犯如附表所示之罪，業經法院先後判處
    如附表所示之刑，均經分別確定在案，有各該刑事判決附卷
    可稽。又受刑人於111年5月23日已向檢察官聲請定應執行刑
    ，有其聲請書可佐（見本院卷第57頁至第59頁），合於刑法
    第50條第2項之規定。聲請人以本院為犯罪事實最後判決之
    法院，聲請定其應執行之刑，本院審核結果，認於法並無不
    合，並檢附本院陳述意見表讓受刑人填載對本件定應執行刑
    案件，關於量刑範圍表示意見，經受刑人表示請從輕量刑（
    見本院卷第153頁），爰審酌受刑人侵害之法益（搶奪、竊
    盜、販賣毒品、偽證等罪），犯罪之態樣，所擔任之角色，
    造成社會危害程度，責任非難重覆程度，其中附表編號1之
    搶奪罪及附表編號2之竊盜罪均屬財產法益犯罪，附表編號3
    部分中之2罪與附表編號4部分，均同為販賣第二級毒品罪，
    且均係在108年11月間至109年5月間所犯等彼此間之關聯性
    ，並佐以之前所合併定應執行刑之刑度等情，並考量受刑人
    復歸社會之可能性，定其應執行之刑如主文所示。
四、依刑事訴訟法第477條第1項，刑法第50條第2項、第53條、
    第51條第5款，裁定如主文。
中　　華　　民　　國　　111 　年　　6 　　月　　15　　日
                      刑事第四庭  法  官  許佩如 
以上正本證明與原本無異。
如不服本裁定，應於裁定送達後5日內向本院提出抗告狀（須附
繕本）。
　　　　　　　　　　　　　　　　　書記官  廖千慧
中　　華　　民　　國　　111 　年　　6 　　月　　15　　日
【附表：受刑人吳振華定應執行刑案件一覽表】
  編      號  1 2 3   罪      名  搶奪罪 竊盜罪 ①販賣第二級毒品罪 ②轉讓第一級毒品罪 ③幫助施用第一級毒品罪 ④販賣第二級毒品罪   宣  告  刑  有期徒刑1年 有期徒刑3月，如易科罰金，以新台幣1,000元折算1日 ①有期徒刑4年 ②有期徒刑7月 ③有期徒刑7月 ④有期徒刑3年9月 應執行有期徒刑4年8月   犯 罪 日 期  109年3月31日 109年4月7日 ①108年11月8日 ②109年3月3日 ③109年3月5日 ④109年5月24日(聲請書誤載為23日，本院逕予更正) 偵查機關及案號 機  關 臺灣彰化地方檢察署 臺灣雲林地方檢察署 臺灣雲林地方檢察署  案  號 109年度偵字第4294號 109年度偵字第4091號、第2886號、第3129號、第3271號 109年度偵字第4878號、第6152號 最後事實審 法  院 臺灣彰化地方法院 臺灣雲林地方法院 臺灣雲林地方法院  案  號 109年度訴字第593號 109年度易字第398號 109年度訴字第889號  日  期 109年7月10日 109年9月29日 110年3月26日 確定判決 法  院 臺灣彰化地方法院 臺灣雲林地方法院 臺灣雲林地方法院  案  號 109年度訴字第593號 109年度易字第398號 109年度訴字第889號  日  期 109年8月11日 109年11月3日 110年4月27日 是否得為易科罰金之案件  否 是 否    備    註  臺灣彰化地方檢察署109年度執字第3936號(臺灣雲林地方檢察署109年度執助字第523號) 臺灣雲林地方檢察署109年度執字第3835號 臺灣雲林地方檢察署110年度執字第1250號   編號1、2經臺灣雲林地方法院109年度聲字第1179號裁定定應執行有期徒刑1年2月。   

  編      號  4 5 以下空白   罪      名  販賣第二級毒品罪 偽證罪    宣  告  刑  有期徒刑3年10月 有期徒刑4月    犯 罪 日 期  109年3月8日 109年7月30日  偵查機關及案號 機  關 臺灣雲林地方檢察署 臺灣雲林地方檢察署   案  號 109年度偵字第5230號、第5797號、第110年度偵字第1559號 110年度偵字第8804號  最後事實審 法  院 臺灣雲林地方法院 臺灣雲林地方法院   案  號 110年度訴字第277號 111年度訴字第12號   日  期 110年11月17日 111年2月21日  確定判決 法  院 臺灣雲林地方法院 臺灣雲林地方法院   案  號 110年度訴字第277號 111年度訴字第12號   日  期 110年12月22日 111年3月22日  是否得為易科罰金之案件  否 不得易科罰金， 得易服社會勞動     備    註  臺灣雲林地方檢察署111年度執字第190號 臺灣雲林地方檢察署111年度執字第842號